臺灣桃園地方法院民事裁定
110年度亡字第27號
聲  請  人  臺灣桃園地方檢察署

代  理  人  施瑩惟 檢察事務官

相  對  人  田青峰    失蹤前籍設

上列聲請人聲請宣告相對人死亡事件，本院裁定如下：
    主      文
宣告田青峰（男，民國00年0月0日生，身分證統一編號：Z00000
0000號，籍設：桃園市○○區○○路0段00號）於民國107年5月28日
下午12時死亡。
聲請程序費用由相對人之遺產負擔。
    理      由
一、按失蹤人失蹤滿七年後，法院得因利害關係人或檢察官之聲
    請，為死亡之宣告。失蹤人為八十歲以上者，得於失蹤滿三
    年後，為死亡之宣告，民法第8條第1項、第2項分別定有明
    文。按法院准許宣告死亡之聲請者，應公示催告。公示催告
    ，應記載下列各款事項：一、失蹤人應於期間內陳報其生存
    ，如不陳報，即應受死亡之宣告。二、凡知失蹤人之生死者
    ，應於期間內將其所知陳報法院，家事事件法第156條第1項
    第1款及第2款分別定有明文。宣告死亡之公示催告應公告之
    ；公告應揭示於法院公告處、資訊網路及其他適當處所，法
    院認為必要時，並得命登載於公報或新聞紙，或用其他方法
    公告之；陳報期間，自揭示之日起，應有六個月以上，亦有
    家事事件法第156條第3項準用第130條第3項至第5項規定可
    參。
二、聲請意旨略以：本件相對人即失蹤人田青峰係民國00年0月0
    日生，現年97歲，原設籍花蓮縣○○鎮○○街00號，69年3月31
    日遷入現址迄今，104年5月間經桃園○○○○○○○○○派員訪查確
    認行方不明，並通報桃園市政府警察局中壢分局登記於104
    年5月28日失蹤，經協尋未著，註記為失蹤人口，因相對人
    自104年5月28日登記為失蹤人口時，已年逾80歲，失蹤迄今
    已逾3年，前經聲請本院准以110年度亡字第27號公示催告，
    並刊登新聞紙在案，現申報期間屆滿，未據失蹤人陳報其生
    存、或知失蹤人生死者陳報其所知。為此，爰依法聲請准予
    宣告相對人死亡等語。
三、經查，聲請人主張之前揭事實，業據提出與其所述相符之桃
    園○○○○○○○○○108年8月27日桃市壢戶字第1080009625號函、
    桃園市中壢區108年度清查人口查對成果名冊、台灣省桃園
    縣戶籍登記簿、戶籍資料、內政部移民署線上應用服務系統
    查詢單、健保資訊連結作業查詢紀錄、戶籍查詢作業特殊註
    記資料查詢結果、桃園市政府警察局中壢分局失蹤人口系統
    --資料報表、桃園○○○○○○○○○口卡調閱表、個人戶籍資料查
    詢結果、己身一親等資料查詢結果、入出境資訊連結作業、
    全國刑案資料查註表、在監在押紀錄表、法務部健保資訊連
    結作業查詢紀錄等為證，依上開查詢資料所示，查無有關相
    對人目前行蹤之任何紀錄。而關於相對人有無申辦請領老人
    年金之紀錄及是否為國軍退除役官兵輔導委員會桃園市榮民
    服務處、桃園市政府社會局之安置對象，復據卷附勞動部勞
    工保險局108年11月4日保國三字第10810130480號函、國軍
    退除役官兵輔導委員會桃園市榮民服務處108年12月3日桃市
    榮處字第1080016173號函、桃園市政府社會局108年12月5日
    桃社老字第1080108851號函等件函覆之查詢結果，可知相對
    人無申辦年金給付之紀錄，目前亦非受安置對象。準此，堪
    認聲請人主張相對人失蹤多年而所在不明為真實。
四、本件相對人為13年6月3日生，於104年5月28日失蹤時，為91
    歲，迄今生死不明已逾3年，且聲請人前聲請本院以110年度
    亡字第27號裁定准許對相對人為公示催告，並於110年5月4
    日將本院公示催告裁定刊登新聞紙乙節，有該裁定及聲請人
    提出新聞紙乙份在卷可稽，今申報期間屆滿，仍未據相對人
    陳報其生存或知其生死者陳報其所知，揆諸首揭法律規定，
    聲請人於相對人失蹤滿3年後，聲請對之為死亡宣告，於法
    洵屬有據。又相對人係於104年5月28日失蹤，計至107年5月
    28日屆滿3年，依民法第9條第2項前段規定，應推定於是日
    下午12時為其死亡之時，爰准予依法宣告。
五、依家事事件法第154條第3項，裁定如主文。
中　　華　　民　　國　　111 　年　　1 　　月　　5 　　日
                   家事法庭     法  官　謝伊婷
以上正本係照原本作成。
如對本裁定抗告須於裁定送達後10日內向本院提出抗告狀。
中　　華　　民　　國　　111 　年　　1 　　月　　5 　　日
                                書記官　温菀淳